臺灣高雄地方法院刑事判決　　　　　　　99年度訴字第1449號
公　訴　人　臺灣高雄地方法院檢察署檢察官
被　　　告　甲○○
選任辯護人　吳永茂律師
　　　　　　羅玲郁律師
上列被告因妨害性自主罪案件，經檢察官提起公訴（99年度偵字
第11690 號），本院判決如下：
    主  文
甲○○成年人故意對少年犯乘機猥褻罪，處有期徒刑壹年；又對
身體障礙、心智缺陷人犯強制性交罪，處有期徒刑玖年陸月，扣
案棉質布條壹條、紅黑色握柄螺絲起子壹支、紅色跳蛋壹個，均
沒收之；應執行有期徒刑拾年貳月，扣案棉質布條壹條、紅黑色
握柄螺絲起子壹支、紅色跳蛋壹個，均沒收之。
    事  實
一、甲○○係成年人，且為某教育大學特殊教育系畢業生，主修
    智能、情緒、聽覺障礙等學科，並於民國98年5 月11日進入
    高雄市某特殊教育學校（校名、地址均詳卷，下稱系爭特教
    學校）服替代役（役期自98年5 月11日起至99年5 月6 日止
    ），擔任行政業務及入班教學工作。詎甲○○明知未滿18歲
    代號0000-0000 號之少女（83年3 月生，真實姓名、年籍詳
    卷，下稱Ａ女) ，為該特殊教育學校之學生，領有身心障礙
    手冊，為中度多重身心障礙者，竟分別為：
  (一)基於乘機猥褻之犯意，於99年3 月4 日中午某時許，在該校
    所舉辦之高雄市立美術館校外教學活動午休之際，利用Ａ女
    身體障礙、心智缺陷，不知抗拒之情況，先將Ａ女帶至該美
    術館無人處之空地，並以環抱Ａ女、撫摸腰部並親吻Ａ女嘴
    唇、臉頰等方式，而乘機猥褻Ａ女1 次。
  (二)基於對身體障礙、心智缺陷之人強制性交之犯意，於99年3
    月9 日上午9 時30分許，前往Ａ女上課班級並向Ａ女導師佯
    稱：學務處有事要找Ａ女等語，使導師、Ａ女均不疑有它而
    讓Ａ女跟隨甲○○離開，甲○○隨將Ａ女帶至該特殊教育學
    校4 樓其所居住之宿舍房間內，利用Ａ女之身體障礙、心智
    缺陷，抗拒力較一般人低之情況，不顧Ａ女反對、抗拒，且
    正值生理期間，先以棉質布條綑綁Ａ女之雙手並固定於床頭
    ，再將Ａ女身上衣物一件件褪去，並於撫摸、親吻Ａ女嘴唇
    、頸部、胸部及下體等處後，先持紅黑色握柄之螺絲起子之
    握柄處插入Ａ女陰道，再以紅色跳蛋塞入Ａ女陰道，最後脫
    下自身褲子，以其性器插入Ａ女陰道抽動，以前揭強暴方式
    ，接續強制性交Ａ女得逞1 次。
  (三)嗣因Ａ女於校內面對甲○○時表露抗拒神色，為學校老師查
    覺有異，報警處理後始查悉上情，並扣得甲○○所有，供事
    實欄一、(二)所用之棉質布條1 條、紅黑色握柄螺絲起子1 支
    及紅色跳蛋1 個。
二、案經高雄市（原高雄縣）政府警察局報請臺灣高雄地方法院
    檢察署檢察官偵查起訴。
    理  由
壹、證據能力部分：
一、按鑑定之經過及其結果，應命鑑定人以言詞或報告，刑事訴
    訟法第206 條第1 項定有明文。又法院或檢察官得囑託醫院
    、學校或其他相當之機關、團體為鑑定，或審查他人之鑑定
    ，並準用第203 條至第206 條之1 規定，刑事訴訟法第208
    條第1 項亦有明定。本件卷附高雄醫學大學附設中和紀念醫
    院鑑定報告書（詳彌封卷），係本院依職權囑託上開機關為
    鑑定，揆諸前揭說明，自屬「法律規定」得為證據者，應有
    證據能力。
二、按被告以外之人於偵查中向檢察官所為陳述，除顯有不可信
    之情況者外，得為證據，刑事訴訟法第159 條之1 第2 項定
    有明文。本件證人龔安誠於檢察官偵查中具結後所為之證述
    ，並無何顯不可信之情況，依上說明，其於偵查中之證言自
    有證據能力。
三、另被告之辯護人辯稱：證人Ａ女警詢筆錄與錄音勘驗內容不
    符之處，無證據能力云云。惟按筆錄內所載之被告陳述與錄
    音或錄影之內容不符者，除有前項但書情形外，其不符之部
    分，不得作為證據。本章之規定，於司法警察官或司法警察
    詢問犯罪嫌疑人時，準用之。刑事訴訟法第100 條之1 第2
    項、第100 條之2 分別定有明文。是由上開規定可知，法律
    規定筆錄內所載陳述與錄音內容不符，不得作為證據者，乃
    限於「被告」或「犯罪嫌疑人」，證人之證述如與錄音內容
    不符時，並不在法律規定無證據能力之範圍內，充其量僅係
    證人證述是否可信之證明力範疇（詳後述），故被告之辯護
    人上開所辯，於法即有未合，自難憑取。
四、再按被告以外之人（包括證人、鑑定人、告訴人、被害人及
    共同被告等）於審判外之陳述雖不符刑事訴訟法第159 條之
    1 至之4 等4 條之規定，而經當事人於審判程序同意作為證
    據，法院審酌該言詞陳述或書面陳述作成時之情況，認為適
    當者，得為證據。而當事人、代理人或辯護人於法院調查證
    據時，知有前項不得為證據之情形，而未於言詞辯論終結前
    聲明異議者，視為有前項之同意，刑事訴訟法第159 條之5
    定有明文。查被害人即證人Ａ女、證人龔安誠於警詢時所為
    之證述及本判決後述所引用文書形式之供述證據，其性質雖
    均屬傳聞證據，且當事人均已知上述證據乃傳聞證據，而未
    於言詞辯論終結前聲明異議（被告之辯護人係爭執Ａ女警詢
    筆錄與錄音不符無證據能力，非爭執證人Ａ女警詢陳述係審
    判外陳述無證據能力），本院審酌上開證人於警詢陳述當時
    之原因、過程、內容、功能等外在環境加以觀察，足認上開
    證人前揭陳述係出於真意之信用性獲得確切保障，而有可信
    之特別情況，另文書形式之供述證據部分，無證據證明此等
    證據有何遭變造或偽造情事，認為以之作為本件論証之證據
    ，均與待證事實具有關聯性，作為本案之證據亦屬適當，揆
    諸前開規定，上開證據均具有證據能力。
五、卷附照片，係傳達照相當時現場情況，而透過照片傳達情形
    與現場實況在內容上之一致性，即照片並不存在人對現實情
    形之知覺、記憶所經常發生的表現錯誤，是認照片之性質係
    非供述證據，並無傳聞法則之適用，且亦別無證據證明上開
    照片有經偽造、變造或不法之情形，自有證據能力。
貳、實體部分：
一、訊據被告甲○○坦承事實欄一、(一)所示乘機猥褻犯行，以及
    事實欄一、(二)所示時、地，撫摸Ａ女嘴唇、脖子、胸部後，
    以其性器插入Ａ女陰道之事實，惟矢口否認有何對身體障礙
    、心智缺陷之人強制性交之犯行，辯稱：其沒有在事實欄一
    、(二)所示時、地以布條綑綁Ａ女雙手，也沒有以螺絲起子、
    跳蛋等物塞入Ａ女陰道，其與Ａ女發生關係時，因Ａ女在過
    程中都沒有表示反對的意思，故其誤認為Ａ女已經同意與其
    性交，是其並無對Ａ女強制性交云云。經查：
 (一)被告事實欄一、(一)所示乘機猥褻罪部分：
  1.被告係某教育大學特殊教育系畢業生，主修智能、情緒、聽
    覺障礙等學科，於98年5 月11日進入系爭特教學校服替代役
    ，擔任行政業務及入班教學工作之事實，除據被告自承在卷
    外（參本院二卷第22頁），並有證人即系爭特教學校教官龔
    安誠於警詢、偵查中之證述附卷可稽；另Ａ女係系爭特教學
    校學生，領有中度多重障礙之身心障礙手冊，智能表現屬邊
    緣性至輕度智能障礙之身體障礙及心智缺陷者等情，業據證
    人即被害人Ａ女、證人龔安誠於警詢時證述明確，並有被害
    人Ａ女之中華民國身心障礙手冊、高雄醫學大學附設中和紀
    念醫院100 年3 月24日精神鑑定報告書在卷可按（參本院彌
    封卷第41、78頁），且為被告所不爭執（參本院二卷第121
    頁），是此部分之事實，堪以認定。
  2.又被告於事實欄一、(一)所示之99年3 月4 日中午某時許，在
    該校所舉辦之高雄市立美術館校外教學活動午休之際，利用
    證人Ａ女身體障礙、心智缺陷，不知抗拒之情況，將Ａ女帶
    至該美術館無人處之空地後，以環抱Ａ女、撫摸腰部並親吻
    Ａ女嘴唇、臉頰等方式，而乘機猥褻Ａ女1 次等情，業據被
    告於本院審理時坦承不諱，核與證人Ａ女、龔安誠於警詢時
    之證述相符（參警卷第8 頁反面、第17頁），並有被告自白
    書附卷可考（參偵卷彌封袋），足認被告上開自白確與事實
    相符，從而，被告有事實欄一、(一)所示對身體障礙及心智缺
    陷之Ａ女乘機猥褻之犯行，應可認定。
 (二)被告事實欄一、(二)所示對身體障礙及心智缺陷之人強制性交
   部分：
  1.被告於事實欄一、(二)所示時間，前往證人Ａ女上課班級並向
    Ａ女導師佯稱：學務處有事要找Ａ女等語，使導師、Ａ女均
    不疑有它而讓Ａ女跟隨被告離開，被告隨即將Ａ女帶至系爭
    特教學校4 樓其所居住之宿舍房間內等情，除據被告自承在
    卷外，核與證人Ａ女證述情節相符，堪以認定；又被告將證
    人Ａ女帶至上開宿舍房間後，不顧Ａ女反對、抗拒，且正值
    生理期間，先以棉質布條綑綁Ａ女之雙手並固定於床頭，再
    將Ａ女身上衣物一件件褪去，並於撫摸、親吻Ａ女嘴唇、頸
    部、胸部及下體等處後，先持紅黑色握柄之螺絲起子之握柄
    處插入Ａ女陰道，再以紅色跳蛋塞入Ａ女陰道，最後脫下自
    身褲子，以其性器插入Ａ女陰道抽動等情，業據證人Ａ女於
    警詢時證稱：被告將其帶至4 樓房間後，先以新娘抱方式將
    其抱到床上，之後用一條布將其雙手綁起來固定在床頭，並
    脫去其褲子、內褲，將其上衣掀開至胸部上面，撫摸及親吻
    其胸部、脖子、嘴巴、臉頰及尿尿的地方（即陰部），之後
    被告將其雙腿掰開，用螺絲起子柄、紅色跳蛋插入尿尿的地
    方（即陰部），讓其感到很痛很不舒服，之後被告還有用小
    鳥（即男性性器）插入其下體，屁股一直動，最後被告穿起
    褲子，用衛生紙擦拭其大腿上之血跡後，就讓其自行返回教
    室等語明確（參警卷第7 ～8 頁、12頁反面），並有高雄市
    政府警察局搜索扣押筆錄、扣押物品清單、收據及現場照片
    24 張 附卷可按，以及在被告上開宿舍4 樓房間、櫃子內查
    獲之棉質布條、紅黑色握柄螺絲起子、紅色跳蛋等物扣案足
    憑；審酌被告與證人Ａ女在案發前私下並無往來，亦未曾受
    被告之邀而前往上開宿舍4 樓房間之經歷，理應不知被告房
    間藏有上開扣案物品之情，然觀之Ａ女製作警詢筆錄時所繪
    製之簡圖（參偵卷彌封袋簡圖），證人Ａ女不僅明確繪製並
    描述出係一長條狀物體將其雙手套在一起，並且繪製曾有一
    長長、粗粗、黑黑之工具自櫃子中取出之情，此恰與員警事
    後從被告上開房間查獲扣案棉質布條、及自該房間櫃子裡查
    獲扣案紅黑色握柄之螺絲起子等情節均相符，有現場照片2
    張在卷可查（參警卷第36頁），倘非證人Ａ女於案發時親眼
    所見，衡情Ａ女當無知悉被告房間、櫃子內藏有上開扣案等
    物而猶明確證述之可能；再參以證人Ａ女並無幻聽、妄想等
    症狀，有高雄醫學大學附設中和紀念醫院精神鑑定報告書在
    卷可按（參本院彌封卷第84頁），足徵證人Ａ女所證述之案
    發情節，確與現存證據所示情形諸多相符，且無幻聽、妄想
    而陷構他人之可能，可信度自然極高；復審之被告亦不否認
    曾於上開時、地，撫摸Ａ女嘴唇、脖子、胸部後，以其性器
    插入Ａ女陰道等情，且Ａ女於案發後至財團法人高雄長庚醫
    院驗傷結果，發現其處女膜7 點及9 點鐘方向疑似有陳舊性
    傷口一節，亦有該醫院99年3 月12日受理疑似性侵害事件驗
    傷診斷書附卷可憑（參偵卷彌封袋），從而，綜上證人Ａ女
    所述、扣案物品、驗傷診斷書、案發現場情狀及被告之供述
    參互勾稽、引證，足認被告有事實欄一、(二)所示方式，性侵
    害證人Ａ女之事實，應可認定。故被告辯稱：其沒有以布條
    綑綁Ａ女雙手，也沒有以螺絲起子、跳蛋等物塞入Ａ女陰道
    云云，即與事實不合而難以採取。
  2.再者，本院依職權將Ａ女送請精神鑑定，其鑑定結果略以：
    Ａ女智能表現屬邊緣性到輕度智能障礙程度；無幻聽、妄想
    症狀；能了解社會道德規範中性行為所涉及違反身體界限的
    意義，但對於二性之間性行為所包含之感情、喜惡等進一步
    意涵，受限於智力，未有符合一般年齡者之理解程度；當面
    臨違反其意願的親密行為時，Ａ女具有抗拒之能力，但採取
    之策略粗糙、有效性低，恐難有效保護自己不受侵犯等語，
    有高雄醫學大學附設中和紀念醫院100 年3 月24日精神鑑定
    報告書在卷可證（參本院彌封卷第78～84頁），顯見Ａ女僅
    知身體不得隨便讓人觸碰之身體界限意義，對於性行為所呈
    現之感情、喜惡等意涵，未有符合一般同年齡者之理解程度
    ，衡情對於與一般性行為相異，如綑綁或以性器以外異物插
    入陰道內等變態性行為，當無理解其意義而同意讓被告以上
    開方式而為性交之可能；再參以被告於警詢時供稱：其用手
    脫去Ａ女上衣、褲子時，Ａ女曾有用手拉住不讓其脫下衣褲
    之舉動等語（參警卷第3 頁反面），可見Ａ女確曾有抗拒之
    舉動，然仍因無法採取有效之抵抗策略而終至遭被告性侵害
    ，此與上開鑑定報告意見所述之情節均相符，從而，本院依
    據上開鑑定報告意見、被告供述、案發情節及Ａ女領有中度
    多重障礙之身心障礙手冊等情綜合研判，被告係利用Ａ女之
    身體障礙、心智缺陷，抗拒力較一般人低之情況，不顧Ａ女
    反對、抗拒，仍以綑綁Ａ女雙手及以異物、性器插入Ａ女陰
    道等強暴方式，而強制性交Ａ女1 次之事實，已至為顯明。
    故被告辯稱：其與Ａ女發生關係時，因Ａ女在過程中都沒有
    表示反對的意思，故其誤認為Ａ女已經同意與其性交，是其
    並無對Ａ女強制性交云云，應係事後卸責之詞，不足採信。
  3.至被告之辯護人辯稱：證人Ａ女警詢筆錄之記載部分與錄音
    不符，且多有受員警誘導而為證述，故Ａ女之證詞並非全然
    可採云云。然針對被告所否認，未曾以布條綑綁Ａ女、亦未
    曾以螺絲起子、跳蛋等物插入Ａ女陰道等情節，證人Ａ女於
    警詢時之錄音錄影情況經本院勘驗如下：
    1.（布條綑綁部分，本院二卷第97～98頁）：
      員警問：他抱你？他怎麼抱你？
      Ａ女答：這個抱起來（以橫抱人形娃娃表示）... 這樣子
              ，褲子，然後我拉起，他去拿那個，手銬，這邊
              綁住。
      員警問：他把你手銬起來嗎？
      Ａ女答：對。
      員警問：怎麼銬起來？
      Ａ女答：這樣子銬起來，銬到這裡（用手伸直舉上頭部上
              方），這樣子...綁起來。
      員警問：是用手銬還是用繩子？
      Ａ女答：手銬，好像，好像抹布一樣。
    2.（以螺絲起子柄插入Ａ女陰道部分，本院二卷第105 ～
      107 頁）：
      員警問：親是親哪邊？
      Ａ女答：親這邊還有親到這邊，這邊，還有嘴巴... 他這
              樣子先打開，這邊，這邊很痛（用手勢比下體）
              ... 他打開內裡，這樣，內裡面，他拿工具這樣
              子，然後他脫褲子，這邊。
      員警問：拿什麼工具？長的什麼樣子？
      Ａ女答：小小的圓，長起（用手勢比長條狀）。
      員警問：長長的？
      Ａ女答：嗯，長長的，粗的。
      員警問：畫畫看好不好？
      Ａ女答：（開始畫圖）工具，這樣子掀開，他拿粗的（用
              洋娃娃示範）
      員警問：是螺絲起子嗎？（拿工具箱的螺絲起子提示）是
              不是這一種？
      Ａ女答：是。
      員警問：他怎麼用你尿尿的地方？
      Ａ女答：（以洋娃娃示範用螺絲起子插入陰部）在裡面
              ... （用洋娃娃示範）這樣子，用插進去，好像
              這個（用手比螺絲起子握把）。
      員警問：所以是這一邊是不是？（指螺絲起子握把）
      Ａ女答：嗯，很痛。
    3.（以跳蛋插入Ａ女陰道部分，本院二卷第117 ～118 、12
      0 頁）：
      員警問：阿我再問你喔，我們剛剛有拿給你看喔，他是用
              玩具弄入你尿尿的地方，有沒有拿螺絲起子？
      Ａ女答：不是，他拿的那個玩具就像那個一樣流血... 我
              覺得有工具就像那種裂開，我覺得要讓你了解。
      員警問：他... 是用這個放入你尿尿的地方，這個？是不
              是這樣？是不是這個你有沒有看到他把你弄進去
              ？會很痛？（員警手拿跳蛋在Ａ女面前）
      Ａ女答：有。
      員警問：是用這個塞入你尿尿的地方，是不是？
      Ａ女答：是。
      員警問：那個○○喔，他用這個喔，用入你尿尿的地方，
              還有沒有拿其他東西弄入你尿尿的地方？這個有
              沒有？
      Ａ女答：他先弄我那種（Ａ女起身指桌上的螺絲起子），
              再弄我這種（Ａ女接著指桌上的紅色跳蛋）。
    是根據以上勘驗結果，可知有關於被告以布條綑綁Ａ女及以
    螺絲起子、跳蛋等物插入Ａ女陰道等情節，均係由證人Ａ女
    主動提及，並供稱「手銬... 綁住... 抹布」、「工具...
    長長的... 粗的」、「那個玩具就像那個一樣流血（紅色）
    」等語後，員警再依據Ａ女上開證述，找尋符合Ａ女上開所
    述之扣案棉質布條、螺絲起子及類似血色之紅色跳蛋予Ａ女
    觀看、確認後，再予以製作筆錄，是此部分之筆錄記載自與
    Ａ女錄音錄影所現之整體供述意旨並無違背，亦無員警先以
    特定之事實誘導Ａ女供述之情形，是證人Ａ女警詢筆錄之記
    載自與其供述之真意相符至明，從而，被告之辯護人上開所
    辯，即與事理不合，而為本院所不採信。
  4.被告之辯護人又辯稱：如被告有以螺絲起子、跳蛋等物插入
    Ａ女陰道，以Ａ女當時正值生理期間，應可在上開扣案物品
    上採集到Ａ女或被告之DNA 才是，但鑑定書上並無此記載，
    故被告並無以螺絲起子、跳蛋插入Ａ女陰道之行為云云。惟
    查，扣案紅黑色握把螺絲起子、紅色跳蛋等物經送鑑驗結果
    ，固未檢出任何DNA-STR 型別一節，有內政部警政署刑事警
    察局鑑定書在卷可稽（參偵卷第34頁），然本案犯罪時間係
    99年3 月9 日，而上開扣案物品係分別遲於99年3 月16日、
    99年3 月19日方為警查扣，是上開查扣時間距案發時已有一
    段時間經過，參以被告於警詢時供稱：曾清洗Ａ女外套等語
    （參警卷第3 頁反面），則上開扣案物品或因事後清洗、時
    間經過而風乾或樣體不足致無法驗出DNA 等情，均非無可能
    ，故被告辯護人上開所辯，即難採為有利被告之推論；且本
    件被告確有以事實欄一、(二)所示情節強制性交Ａ女之事實，
    已據本院認定如上，並詳細勾稽其所憑證據及理由，在無其
    他有力證據足以推翻本院前述認定之情況，本院尚難僅以前
    揭扣案物品未驗出DNA 一節，即為被告有利之認定。故被告
    辯護人上開所辯，亦為本院所不採。
  5.綜上，本件事證明確，被告有事實欄一、(二)所示對身體障礙
    、心智缺陷人強制性交犯行，亦堪認定。
二、論罪科刑：
  (一)查被告係74年7 月出生，於案發時係滿20歲之成年人，而Ａ
    女係83年3 月出生，有其代號與真實姓名對照表附卷可據，
    於案發當時均未滿18歲，而屬兒童及少年福利法第2 條規定
    所謂之少年。故核被告事實欄一、(一)所為，係犯兒童及少年
    福利法第70條第1 項前段、刑法第225 條第2 項之成年人故
    意對少女犯乘機猥褻罪。起訴書漏載兒童及少年福利法第70
    條第1 項前段之罪名，尚有未洽，惟起訴書犯罪事實欄業已
    述及此犯行之社會基本事實，且經本院告知上開罪名（參本
    院二卷第135 頁），使被告得以行使訴訟上之防禦，故本院
    自得予以審理。再被告係成年人，故意對少年Ａ女犯此部分
    之乘機猥褻罪，應依兒童及少年福利法第70條第1 項前段之
    規定加重其刑。
  (二)另核被告事實欄一、(二)所為，則係犯刑法第222 條第1 項第
    3 款之對身體障礙、心智缺陷人犯強制性交罪。起訴書認被
    告事實欄上開所為係犯刑法第225 條第1 項之乘機性交罪，
    然被告係以強暴等方式，對身體障礙、心智缺陷之Ａ女為強
    制性交等情，已如前述，故起訴書上開所載，即有未恰，惟
    其社會基本事實同一，本院自得變更起訴法條併予審理之。
    至兒童少年福利法第70條第1 項固規定：故意對兒童及少年
    犯罪者，加重其刑至2 分之1 。惟該條項但書復明定：但各
    該罪就被害人係兒童及少年已定有特別處罰規定者，不在此
    限。又按刑法第222 條第1 項之加重強制性交罪，除第2 款
    規定對未滿14歲之男女犯之者外，別無對於14歲以上、未滿
    18歲之男女犯之者，亦列為加重強制性交罪之規定。惟以兒
    童及少年福利法所稱之少年，依同法第2 條規定，係指12歲
    以上未滿18歲之人。如對於12歲以上、14歲以下之少年犯攜
    帶兇器強制性交罪者，構成刑法第222 條第1 項第2 款、第
    8 款之加重強制性交罪，僅依該條款處以該罪之法定刑七年
    以上有期徒刑。而對於同屬少年之十四歲以上、未滿十八歲
    之人同犯攜帶兇器強制性交罪者，如以其犯刑法第222 條第
    1 項第8 款之加重強制性交罪，再依兒童及少年福利法第70
    條第1 項前段規定加重其刑，不啻二度加重其刑，顯失公平
    ；是就此情形，應以其對14歲以上、未滿18歲之人犯刑法第
    221 條第1 項強制性交罪，依兒童及少年福利法第70條第1
    項前段規定加重其刑，並與所犯刑法第222 條第1 項第8 款
    攜帶兇器強制性交罪，依法條競合原則，擇一適用之，始為
    適法（最高法院97年度台上字第3223號判決意旨參照）。準
    此，本件被告既對14歲以上、未滿18歲且有身體障礙、心智
    缺陷之Ａ女犯強制性交罪，而成立兒童及少年福利法第70條
    第1 項前段、刑法第221 條第1 項強制性交罪，以及刑法第
    222 條第1 項第3 款之對身體障礙、心智缺陷人犯強制性交
    罪，參酌上開判決意旨說明，自應依法條競合原則，擇一較
    重之刑法第222 條第1 項第3 款之罪論處，爰不再依兒童及
    少年福利法第70條第1 項前段規定加重其刑，附此敘明。
  (三)又被告事實欄一、(一)所示環抱Ａ女、撫摸腰部並親吻Ａ女嘴
    唇、臉頰等行為，均為被告犯乘機性交罪之數個舉動，不另
    論罪。另被告著手於事實欄一、(二)所示之加重強制性交行為
    後，至加重強制性交完畢前之妨害自由行為（即綑綁Ａ女部
    分），應為其加重強制性交行為所吸收。另被告主觀上意在
    性交，則被告於於事實欄一、(二)所示性交前之撫摸、親吻Ａ
    女嘴唇、頸部、胸部及下體等行為，均為其性交行為前之階
    段行為，亦不另論罪。被告於事實欄一、(二)所示時、地，先
    後以螺絲起子柄、跳蛋及其性器進入Ａ女性器等行為，係在
    相同時、地，密接進行而侵害同一之法益，彼此間之獨立性
    極為薄弱，依一般社會健全觀念難以強行分開，在刑法上應
    包括評價為一行為之數個舉動，屬接續犯，應論以一罪。又
    被告犯事實欄一、(一)(二)所示二罪，犯意各別，行為互異，應
    予分論併罰。
  (四)爰審酌被告係就讀特殊教育相關科系，將來有機會為人師表
    ，理應了解身體障礙、心智缺陷之少女抵抗能力低落、容易
    遭人性侵之情，依其所學更應加以保護、協助，使之能在安
    全環境下自然成長；然被告竟為滿足自己私慾，不僅利用被
    害人Ａ女身體障礙、心智缺陷而不知抗拒之機會，而乘機予
    以猥褻；尤有甚者，更於數日後，在眾目睽睽之下，先以謊
    言將Ａ女騙至自己房間，不顧Ａ女正值生理期，仍以棉質布
    條綑綁Ａ女，再輪番以螺絲起子之握柄處、跳蛋及性器插入
    Ａ女陰道，而對身體障礙、心智缺陷之Ａ女加以侵害，造成
    Ａ女精神及肉體均受創嚴重，被告所為實惡劣至極；而Ａ女
    遭受被告上開變態之性侵害後，原開朗、喜歡交朋友之個性
    ，亦轉變為不與人互動、容易恐懼、時時擔心被害等創傷影
    像重現、迴避、警覺、恐懼、不安全感之心理創傷症候，有
    高雄市社會處性侵害防制中心心理諮商評估報告、高雄醫學
    大學附設中和紀念醫院精神鑑定報告書存卷可查（參偵卷彌
    封袋及本院彌封卷第80頁），顯見被告所犯嚴重戕害Ａ女之
    身體及心靈，使未成年之Ａ女蒙受至深且鉅之痛苦，其量刑
    自不宜寬貸；惟念其犯後坦承部分犯行，且無前案判刑紀錄
    ，有臺灣高等法院被告前案紀錄表附卷可憑，素行良好，雖
    已與被害人Ａ女及其家屬達成和解，並賠償新臺幣100 萬元
    而給付完畢，然考量被告犯罪手段、情節、造成被害人之損
    害等均屬巨大，且上開賠償僅為履行其應為之民事賠償責任
    等一切情狀，分別量處如主文所示之刑，並定其應執行刑，
    以示懲儆。
  (五)末扣案棉質布條1 條、紅黑色握柄螺絲起子1 支、紅色跳蛋
    1 個，均係被告犯事實欄一、(二)所示之犯罪所用之物，且均
    為被告所有一情，業據被告供承在卷，爰依刑法第38條第1
    項第2 款規定，於被告所犯上開罪名項下宣告沒收之。另扣
    案之螺絲起子、涼被、小洋娃娃、女性陰道模型、潤滑油等
    物，核與本案犯罪情節無涉，爰不宣告沒收。
據上論斷，應依刑事訴訟法第299 條第1 項前段、第300 條，兒
童及少年福利法第70條第1 項，刑法第222 條第1 項第3 款、第
225 條第2 項、第51條第5 款、第38條第1 項第2 款，判決如主
文。
本案經檢察官陳登燦到庭執行職務。
中    華    民    國   100    年    6     月    16    日
                  刑事第十五庭  審判長法  官    莊珮君
                                      法  官    吳佳樺
                                      法  官    王俊彥
如不服本判決應於收受送達後10日內向本院提出上訴書狀，並應
敘述具體理由；如未敘述上訴理由者，應於上訴期間屆滿後20日
內向本院補提理由書（均須按他造當事人之人數附繕本）「切勿
逕送上級法院」。
以上正本證明與原本無異。
中    華    民    國   100    年    6     月    16    日
                                      書記官    黃園芳
附錄本判決論罪科刑法條：
中華民國刑法第222 條
（加重強制性交罪）
犯前條之罪而有下列情形之一者，處7 年以上有期徒刑：
一、二人以上共同犯之者。
二、對未滿十四歲之男女犯之者。
三、對精神、身體障礙或其他心智缺陷之人犯之者。
四、以藥劑犯之者。
五、對被害人施以凌虐者。
六、利用駕駛供公眾或不特定人運輸之交通工具之機會犯之者。
七、侵入住宅或有人居住之建築物、船艦或隱匿其內犯之者。
八、攜帶兇器犯之者。
前項之未遂犯罰之。
中華民國刑法第225 條
（乘機性交猥褻罪）
對於男女利用其精神、身體障礙、心智缺陷或其他相類之情形，
不能或不知抗拒而為性交者，處3 年以上10年以下有期徒刑。
對於男女利用其精神、身體障礙、心智缺陷或其他相類之情形，
不能或不知抗拒而為猥褻之行為者，處6 月以上5 年以下有期徒
刑。
第1 項之未遂犯罰之。